【裁判字號】    90,上易,1442
【裁判日期】    901018
【裁判案由】    傷害
【裁判全文】
臺灣高等法院臺南分院刑事判決          九十年度上易字第一四四二號  Ａ
      上  訴  人  臺灣臺南地方法院檢察署檢察官
      上  訴  人
      即  被  告  乙  ○  ○
右列上訴人因被告傷害案件，不服臺灣臺南地方法院九十年度易字第一○八八號中華
民國九十年八月六日第一審判決（起訴案號：臺灣臺南地方法院檢察署九十年度偵字
第四四○一號），提起上訴，本院判決如左：
      主      文
上訴駁回。
乙○○緩刑貳年。
      事      實
一、乙○○於台南市○○路五○二號前以水果車販賣水果，甲○○則係水果批發中盤
    商，二人互有生意往來，甲○○前曾販賣一百四十五籃柳丁予乙○○，嗣因乙○
    ○僅歸還其中三十一只裝盛柳丁之塑膠籃，甲○○乃於民國九十年三月十二日十
    七時三十分許，駕車至乙○○上開水果車處談論塑膠籃返還事宜，因乙○○認為
    甲○○前所販售之上開柳丁有爛掉損壞情形，要求甲○○賠償其損失，甲○○則
    以事隔已久而未予答應，雙方遂發生口角爭執，詎乙○○竟基於傷害人身體之故
    意，在台南市○○路五○二號與崇德十街交岔路口附近處，突然以雙手推擊甲○
    ○胸部，致甲○○受有胸部皮下紅腫約五×五公分之傷害。
二、案經甲○○訴由台南市警察局第一分局報請台灣台南地方法院檢察署檢察官偵查
    起訴。
      理      由
一、上訴人即被告乙○○於本院審理時否認其有何傷害犯行，辯稱：「告訴人把車子
    停在快車道上，我只是叫他把車子開走，我沒有打他」云云。
二、經查：前揭事實，已據告訴人甲○○於警訊、偵審中指訴明確，且有李明達醫院
    驗傷診斷書一紙在卷可稽，又依該診斷書致傷之原因及其兇器種類欄所載，告訴
    人所受上開傷害之致傷原因，經論斷係「打撲傷」，與被告於警訊及偵審時自承
    其與告訴人因買賣柳丁而生糾紛，且未獲告訴人承諾賠償其損害，而在此不滿之
    情狀下，出手推被告胸肩之情節大致相符。再以證人即現場目擊者陳守義於原審
    時證稱：「當天告訴人將車子停放在被告的攤位前，被告請告訴人將車子開走，
    告訴人並未將車子開走，直接走到被告的攤位，被告以雙手推了告訴人一下，請
    他將車子開走。告訴人當時有說，被告推他，他的胸口好痛」等語，亦與告訴人
    之指訴，互核相符，而證人與被告為朋友關係，且經被告主動聲請原審法院傳喚
    其到庭作證，當可排除證人構詞誣陷被告之可能。是被告所為之辯解，顯為卸責
    之詞，不足採信。本件事證明確，告訴人之傷害係因被告以雙手推擊所造成之情
    ，應堪認定。
三、按當事人或辯護人聲請調查之證據，法院認為不必要者，得以裁定駁回之，刑事
    訴訟法第一百七十二條定有明文。而所謂應於審判期日調查之證據，係指與待證
    事實有重要關係，在客觀上認為應行調查者而言，證人傳喚與否，應由事實審法
    院審酌其與待證事實有無關連及必要，依職權定之，非謂一經當事人聲請，即必
    須加以傳喚調查（最高法院八十一年度台上字第五六五一號判決參照）。本件上
    訴人即被告乙○○於上訴理由狀中聲請傳訊證人張安定、黃文賓、陳守義等三人
    ，因本案事證已臻明確，被告犯行已堪認定，故無再傳訊該等證人之必要，附為
    明。
四、原審依刑法第二百七十七條第一項之普通傷害罪罪，並審酌被告僅因細故與告訴
    人發生爭吵，即率爾出手傷害告訴人、告訴人受傷之程度、被告犯罪後未能坦承
    犯行及迄未與告訴人達成民事賠償等一切情狀，量處被告拘役五十九日，並諭知
    如易科罰金以三百元折算一日，認事用法及量刑均無不當。檢察官上訴意旨以被
    告犯罪後，未能坦承犯行及與告訴人和解，賠償告訴人損失，使其身心雙重受創
    甚深等由指摘原判決量刑過輕。惟檢察官上訴意旨所列，原判決於理由欄內已審
    酌在內；而被告上訴意旨仍否認其有傷害之犯行而指原判決不當，均為無理由，
    應予駁回。
五、查被告乙○○未曾受有期徒刑以上刑之宣告，有臺灣高等法院被告乙○○全國前
    案紀錄表附卷可稽，本院認其所受宣告之刑，以暫不執行為適當，爰依刑法第七
    十四條第一款諭知被告乙○○緩刑二年，以勵自新。
據上論結，應依刑事訴訟法第三百六十八條、刑法第七十四條第一款，判決如主文。
本案經檢察官劉榮堂到庭執行職務。
中    華    民    國      九十      年      十      月        十八      日
                                  臺灣高等法院臺南分院刑事第一庭
                                      審判長法官  黃    三    哲
                                            法官  王    浦    傑
                                            法官  林    勝    木
右正本證明與原本無異。
不得上訴。
          法院書記官  陳    淑    貞
中    華    民    國      九十      年      十      月        十九      日
附錄本案論罪科刑法條全文：
刑法第二百七十七條第一項：
傷害人之身體或健康者，處三年以下有期徒刑、拘役或一千元以下罰金。


司法院資訊處製作；財團法人民間司法改革基金會備份。
